臺灣高雄地方法院刑事判決　　　　　　　100年度訴字第893號
公　訴　人　臺灣高雄地方法院檢察署檢察官
被　　　告　林金谷
上列被告因違反毒品危害防制條例案件，經檢察官提起公訴（
100　年度偵字第17604號、第17971號、100年度毒偵字第4012號
），嗣本院訊問被告後，因被告就其被訴事實為有罪之陳述，經
詢問被告及檢察官之意見後，合議庭裁定由受命法官依簡式審判
程序獨任審理，並判決如下：
    主  文
林金谷施用第一級毒品，處有期徒刑捌月，扣案如附表編號一至
五之物，均沒收銷燬之，扣案如附表編號六至八之物，均沒收；
又施用第二級毒品，處有期徒刑伍月，扣案如附表編號六至八之
物，均沒收。應執行有期徒刑拾壹月，扣案如附表編號一至五之
物，均沒收銷燬之；扣案如附表編號六至八之物，均沒收。
    犯罪事實                   
一、林金谷前因施用毒品案件，經觀察、勒戒後，認有繼續施用
    毒品之傾向，經法院裁定令入戒治處所施以強制戒治，嗣施
    以強制戒治滿6 個月，認無繼續戒治之必要，於民國100 年
    1 月12日執行完畢釋放，並由臺灣雲林地方法院檢察署檢察
    官以100 年度戒毒偵字第10號為不起訴處分確定。詎仍不知
    悔改，明知海洛因及甲基安非他命、大麻係經公告為毒品危
    害防制條例第2條第2項所列管之第一級及第二級毒品，未經
    許可不得施用及持有，竟於前揭強制戒治執行完畢釋放後5
    年內，於100年6月7 日16時許，基於施用第一級毒品海洛因
    及持有第二級毒品大麻之犯意，在高雄市春風汽車旅館302
    室內，向黃建耀購買如附表編號1至5所示之第一級毒品海洛
    因及第二級毒品大麻而持有之，後將購得之海洛因摻入香菸
    內以點火之方式吸食海洛因1次。其另於100年6月7日20時20
    分回溯之24小時內（不含警力拘束之時間），在不詳地點，
    以不詳之方式施用第二級毒品甲基安非他命1次。嗣於100年
    6月7日19時許，於高雄市○○區○○路與鼎山路口之餐廳內
    ，林金谷因涉及黃建耀（另行審結）販賣毒品案為警查獲，
    警方於高雄市○○區○○路與鼎山路口附帶搜索車牌號碼94
    11 -YF號之自小客車，並扣得林金谷持有如附表所示之物，
    始悉上情。
二、案經海岸巡防署南部地區巡防局及高雄市政府警查局移送臺
    灣高雄地方法院檢察署檢察官偵查起訴。
    理  由
一、本件被告林金谷所犯並非死刑、無期徒刑、最輕本刑為3 年
    以上有徒刑之罪或高等法院管轄第一審案件，而其於準備程
    序進行中，就被訴事實為有罪之陳述，經本院告知簡式審判
    程序之旨，並聽取公訴人之意見後，認適宜改依簡式審判程
    序進行，爰依刑事訴訟法第273條之1第1 項規定，由本院合
    議庭以裁定由受命法官獨任進行簡式審判程序，且依同法第
    273條之2、第159條第2項之規定，不適用同法第159條第1項
    傳聞法則有關限制證據能力之相關規定，亦不受同法第161
    條之2、第161條之3、第163條之1及第164條至170 條規定之
    限制，合先敘明。
二、前揭事實，業據被告於本院審理中坦承不諱；其為警查獲時
    所採尿液經送檢驗結果（檢體編號：L00-000-000 ），確呈
    甲基安非他命、嗎啡、可待因之陽性反應，此有高雄市政府
    警察局刑事警察大隊100年7月1 日函所附之高雄市政府警察
    局刑警大隊偵7 隊19分隊偵辦毒品案尿液採證代碼對照表、
    台灣檢驗科技股份有限公司濫用藥物實驗室之濫用藥物檢驗
    報告各1份（參100年度毒偵字第4012號卷第61至62頁）在卷
    可稽。此外，扣案之粉塊狀物品3包、煙草物品2包，經鑑驗
    結果，確分別含有第一級毒品海洛因、第二級毒品大麻成分
    ，有高雄醫學大學附設中和紀念醫院100年7月5 日高市機字
    第1000009027號檢驗報告、法務部調查局濫用藥物實驗室10
    0年8月1日調科壹字第10023017140號鑑定書附卷可佐（見10
    0年度偵字第17604號卷第48頁、本院卷第41頁）。綜上所述
    ，被告上開任意性之自白既有前揭證據可佐，核與事實相符
    ，自得採為論罪科刑之依據，是本案事證已臻明確，被告犯
    行洵堪認定，應予依法論科。
三、按觀察、勒戒或強制戒治執行完畢釋放後，5 年內再犯第10
    條施用毒品之罪者，檢察官或少年法院（地方法院少年法庭
    ）應依法追訴或裁定交付審理，毒品危害防制條例第23條第
    2 項定有明文。本件被告前因施用毒品案件，經送強制戒治
    滿6 個月，認無繼續戒治之必要，於100年1月12日執行完畢
    釋放，有臺灣高等法院被告前案紀錄表1 份在卷可按，故被
    告於前述強制戒治執行完畢釋放後，5 年內再犯本件施用毒
    品罪，揆諸前開說明，仍應依法論科。
四、核被告所為，係犯毒品危害防制條例第10條第1 項之施用第
    一級毒品罪、同條第二項之施用第二級毒品罪及同條例第11
    條第2 項之持有第二級毒品罪。被告以一行為同時持有第一
    級毒品海洛因及第二級毒品大麻，應依刑法第55條規定，從
    一重之持有第一級毒品罪處斷，又被告施用前持有第一級毒
    品海洛因、第二級毒品甲基安非他命之低度行為，應分別為
    施用之高度行為所吸收，不另論罪。被告所犯上開施用第一
    級毒品、施用第二級毒品之罪，犯意有別，行為互殊，應予
    分論併罰。審酌被告歷經觀察勒戒、強制戒治，然仍未戒除
    毒癮，顯見其意志不堅，惟念其施用毒品之行為，究屬戕害
    自己身心，尚未危害他人，且於本院審理中已坦承犯行，犯
    罪後態度良好等一切情狀，爰分別量處主文所示之刑，並定
    應執行刑。
五、本件扣案之如附表編號1、2之物，為第二級毒品大麻；編號
    3至5之物，為第一級毒品海洛因，均屬違禁物，不問屬於犯
    人與否，自應依毒品危害防制條例第18條第1 項前段規定，
    沒收銷燬之；另裝放上開毒品之包裝袋5 只，因無法與其內
    毒品完全析離，且無析離實益，亦屬違禁物，併依毒品危害
    防制條例第18條第1 項前段，宣告沒收銷燬之。至扣案之如
    附表編號6至8之物，均為供被告犯本件持有及施用第一級、
    第二級毒品罪所用之物，且為被告所有，業據被告供述明確
    ，爰依刑法第38條第1項第2款規定，宣告沒收。又如附表編
    號9至12之行動電話，則無證據證明與本件被告所違犯之施
    用第一級、第二級毒品犯行有何關聯，爰不併予宣告沒收，
    附此敘明。
據上論斷，應依刑事訴訟法第273條之1第1項、第299條第1 項前
段，毒品危害防制條例第10條第1項、第2項、第18條第1 項前段
，刑法第11條、第51條第5款、第55條、第38條第1項第2 款，判
決如主文。
本案經檢察官錢義達到庭執行職務。
中    華    民    國   100    年    11    月    23    日
                  刑事第七庭    法  官   曾建豪
以上正本證明與原本無異。
如不服本判決應於收受送達後10日內向本院提出上訴書狀，並應
敘述具體理由；如未敘述上訴理由者，應於上訴期間屆滿後20日
內向本院補提理由書（均須按他造當事人之人數附繕本）「切勿
逕送上級法院」。
中    華    民    國   100    年    11    月    23    日
                                書記官   秦富潔
附錄本案論罪科刑法條：
毒品危害防制條例第10條
施用第一級毒品者，處6月以上5年以下有期徒刑。
施用第二級毒品者，處3年以下有期徒刑。

附表：
┌───┬──────────────┬─────────┐
│ 編號 │物品名稱                    │備註              │
├───┼──────────────┼─────────┤
│  1   │大麻1包（含包裝袋，0.88公克 │合計毛重1.22公克，│
│      │）                          │驗餘合計淨重0.78公│
├───┼──────────────┤克                │
│  2   │大麻1包（含包裝袋，0.34公克 │                  │
│      │）                          │                  │
├───┼──────────────┼─────────┤
│  3   │海洛因1包（含包裝袋，1.41公 │合計毛重3.56公克，│
│      │克）                        │驗餘合計淨重2.62公│
├───┼──────────────┤克，純度72.64%，純│
│  4   │海洛因1包（含包裝袋，1.19公 │質淨重1.92公克。  │
│      │克）                        │                  │
├───┼──────────────┤                  │
│  5   │海洛因1包（含包裝袋，0.96公 │                  │
│      │克）                        │                  │
├───┼──────────────┼─────────┤
│  6   │鐵盒1個                     │                  │
│      │                            │                  │
│      │                            │                  │
├───┼──────────────┼─────────┤
│  7   │錢包1個                     │                  │
│      │                            │                  │
│      │                            │                  │
├───┼──────────────┼─────────┤
│  8   │電子秤1個                   │                  │
│      │                            │                  │
├───┼──────────────┼─────────┤
│  9   │廠牌為MOTOROLA、IMEI：358348│                  │
│      │000000000、門號為0000000000 │                  │
│      │號行動電話1支               │                  │
├───┼──────────────┼─────────┤
│  10  │廠牌為NOKIA、IMEI：000000000│                  │
│      │885、門號為0000000000號行動 │                  │
│      │電話1支                     │                  │
├───┼──────────────┼─────────┤
│  11  │廠牌為DIGITAL、IMEI：0000000│                  │
│      │00000000、00000000000000行動│                  │
│      │電話1支                     │                  │
├───┼──────────────┼─────────┤
│  12  │廠牌為皮爾卡登、IMEI：352318│                  │
│      │000000000、門號為0000000000 │                  │
│      │、0000000000號雙卡行動電話1 │                  │
│      │支                          │                  │
└───┴──────────────┴─────────┘